臺灣高等法院臺中分院刑事判決　
111年度上易字第764號
上  訴  人  
即  被  告  陳威銘




上列上訴人即被告因恐嚇危害安全案件，不服臺灣彰化地方法院
111年度易字第241號，中華民國111年2月26日第一審判決（起訴
案號：臺灣彰化地方檢察署110年度偵字第15218號），提起上訴
，本院判決如下：
    主    文
上訴駁回。
    犯罪事實
一、陳威銘與陳素真（別稱二姐）分別為黃愛惠之友人，然陳威
    銘與陳素真並不熟識，黃愛惠因養貓籠子與陳威銘起衝突，
    陳素真乃協助黃愛惠處理籠子之事，致陳威銘心生不滿。陳
    威銘竟基於恐嚇危害他人安全之接續犯意，於民國110年10
    月10日14時40分，先傳送簡訊「聽說那個二姐很夠力，請他
    有種來找我，不要當縮頭狗，你知道這世界上誰最大嗎？不
    怕死的最大，叫他有種，直接來找我，本人吃飽等他，二人
    保護一人？保護得了一天，保不了一輩子的啦，方法，，，
    太多太多了，叫大姐頭先保護好自己比較重要吧？哈哈哈！
    」等字予黃愛惠，黃愛惠擔心陳素貞安危，遂將上開訊息傳
    予陳素真；陳威銘接續從同月12日9時13分至14時40分許，
    傳送簡訊予陳素真「我很想生日也能剛好成為忌日，所以有
    種的話就今天來找我，如果不敢那報上地址也可以，多麼希
    望妳能讓我上述的願望實現」、「妳的電話我有打了，不要
    不敢回電」、「聽說有個叫二姐的…把別人都當吃素的，有
    種，直接來找我，不要當只會在背後講幹話的縮頭狗，知道
    什麼人最大嗎？不怕死的最大，不信的話，縮頭狗可以試試
    ，幹破你娘」等字，另以通訊軟體LINE語音傳送：「人外有
    人天外有天，不怕死的最大」及「妳不敢來找我沒關係，不
    然妳地址報上來換我去找妳，看妳敢不敢報，不然妳可以試
    試看，幹你娘，林北吃飽飯等妳」等語給陳素真，致陳素真
    聞言察看後，心生畏懼，足以生危害於陳素真生命、身體之
    安全。　
二、案經陳素真訴由彰化縣警察局溪湖分局報告臺灣彰化地方檢
    察署檢察官偵查起訴。
    理    由
壹、程序方面：
一、上訴人即被告陳威銘（下稱被告）經合法傳喚，無正當之理
    由不到庭，爰不待其陳述，逕行判決。被告於本案辯論終結
    後，具狀以須調閱檢察官偵查庭之錄音等情為由請求再開辯
    論，本院認本案業已審理完畢，且其聲請事項不足以影響本
    案之認定，無再開辯論之必要，不予再開辯論，附此敘明。
二、本判決下列用以認定被告犯罪事實所憑之供述或非供述證據
    ，未據當事人對證據能力有所爭執，本院審酌各項證據之作
    成或取得，無違法或不當，亦無證明力明顯過低之瑕疵，認
    作為證據適當，均有證據能力。
貳、認定犯罪事實所憑之證據及認定之理由：
一、被告於原審審理時固坦承有傳送上開訊息予黃愛惠及陳素真
    ，另以LINE語音傳送上開語音內容予告訴人陳素真，惟矢口
    否認有何恐嚇危害安全之犯行，辯稱：被告好心借黃愛惠貓
    籠，卻遭丟棄於路邊，陳素真還從中挑撥，導致被告與黃愛
    惠誤會更大，讓被告相當憤怒，因而傳送訊息及語音留言罵
    告訴人，並無任何恐嚇陳素貞的意思，而且陳素貞是因為被
    告罵髒話才不願意和解，根本不會害怕等語。
二、經查，被告於110年10月10日14時40分許，先傳送簡訊「聽
    說那個二姐很夠力，請他有種來找我，不要當縮頭狗，你知
    道這世界上誰最大嗎？不怕死的最大，叫他有種，直接來找
    我，本人吃飽等他，二人保護一人？保護的了一天，保不了
    一輩子的啦，方法，，，太多太多了，叫大姐頭先保護好自
    己比較重要吧？哈哈哈！」等字予黃愛惠，黃愛惠將上開訊
    息傳予陳素真，陳威銘接續從110年10月12日9時13分至14時
    40分許，再直接傳送簡訊予陳素真「我很想生日也能剛好成
    為忌日，所以有種的話就今天來找我，如果不敢那報上地址
    也可以，多麼希望妳能讓我上述的願望實現」、「妳的電話
    我有打了，不要不敢回電」、「聽說有個叫二姐的…把別人
    都當吃素的，有種，直接來找我，不要當只會在背後講幹話
    的縮頭狗，知道什麼人最大嗎？不怕死的最大，不信的話，
    縮頭狗可以試試，幹破你娘」等字給陳素真，另以通訊軟體
    LINE語音傳送：「人外有人天外有天，不怕死的最大」及「
    妳不敢來找我沒關係，不然妳地址報上來換我去找妳，看妳
    敢不敢報，不然妳可以試試看，幹你娘，林北吃飽飯等妳」
    等語之事實，除被告自白外，並有證人陳素貞之證述、簡訊
    照片、語音錄音光碟及譯文等在卷為證，堪信為真實。
三、按刑法第305條恐嚇危害安全罪，指行為人以加害生命、身
    體、自由、名譽、財產等事通知他人，使其心發生畏怖心理
    ，所表示者在客觀上一般人認為足以構成威脅，以致被恐嚇
    者之生活狀態陷於危險不安之境，罪即構成，且刑法第305
    條之恐嚇罪，其構成要件，於行為人之主觀意圖上，只要行
    為人對於惡害之內容具有認識即得謂有恐嚇之故意，至行為
    人對於惡害實際發生之可能性，有無實現惡害之意思及其最
    終之目的或動機何在，均在所不問。又惡害之通知，亦不以
    直接通知於被害人為限，故意透過第三人轉述與被害人亦屬
    之。查被告先傳送上開「聽說那個二姐很夠力，請他有種來
    找我，不要當縮頭狗，你知道這世界上誰最大嗎？不怕死的
    最大，叫他有種，直接來找我，本人吃飽等他，二人保護一
    人？保護的了一天，保不了一輩子的啦，方法，，，太多太
    多了，叫大姐頭先保護好自己比較重要吧？哈哈哈！」予黃
    愛惠，內容明顯提及「二姐」（即告訴人）、「請他有種他
    找我」等語，顯現被告欲施加惡害之對象為「二姐」陳素真
    ，並提及要黃愛惠「叫大姐頭先保護好自己」等字，而顯示
    出要黃愛惠將該惡害通知傳達予告訴人情形，而上開惡害內
    容也經由黃愛惠轉傳予告訴人；被告經由黃愛惠轉傳「保護
    得了一天，保不了一輩子的啦，方法，，，太多太多了」等
    字，嗣後更直接傳送如「不怕死的最大」、「換我去找你」
    等字及LINE語音予告訴人。從被告所傳送之上開內容配合前
    後文字，顯然是向告訴人表達出要以性命相搏之方式加害告
    訴人之生命、身體安全，客觀上一般人均會認為足以對生命
    、身體之安危感受到威脅，致被恐嚇之告訴人陷於危險不安
    之境，並經告訴人證述稱：我感到很害怕等語。
四、被告辯稱告訴人根本不害怕，告訴人說不願意跟被告和解的
    原因是因為受到髒話辱罵等語，並於原審聲請勘驗偵查錄音
    內容，證明告訴人不害怕等語。然被告上開文字及語音內容
    ，業經告訴人證述稱感到害怕等語，而客觀上一般人亦認為
    被告上開文字言語對於告訴人安全產生威脅，已如上述，
　　，是被告以上開文字言語恐嚇告訴人陷於危險不安之犯行，
    已臻明確，至於告訴人不願意和解之原因為何，核與被告成
    立恐嚇危害安全構成要件無關，原審因認被告聲請勘驗偵查
    錄音內容，證明告訴人不害怕乙節，欠缺必要性，應予駁回
    。經核於法並無不合。
五、綜上所述，本件事證明確，被告犯行堪以認定，應依法論科
    。
參、論罪科刑：
一、核被告所為，係犯刑法第305條之恐嚇危害安全罪。被告於
    密接時間內，以手機傳送數則簡訊、語音將惡害內容傳遞予
    告訴人，侵害同一法益，各行為之獨立性極為薄弱，難以強
    行分離，應視為數個恐嚇危害安全舉動之接續施行，以包括
    一行為予以評價，較為合理，屬接續犯，僅論以一罪。
二、原審經審理結果，認被告罪證明確，並以行為人之責任為基
    礎，審酌：被告與告訴人並不熟識，告訴人卻遭被告以上開
    文字、言語恫嚇，造成告訴人不安。而被告不但不反省自己
    言語之不當，一再狡辯其文字語意，並不斷指摘告訴人不是
    。另審酌被告恐嚇告訴人之手段係以文字及言語為之，無更
    激烈之舉止；就被告素行部分，被告於103年間即因恐嚇案
    件，經本院以104年度上易字第753號判處拘役70日、60日，
    應執行拘役90日；於105年間因妨害名譽案件，經臺灣臺北
    地方法院以106年度簡上字第11號判處拘役40日（易科罰金
    以2,000元折算1日）；於106年間又在臉書誹謗、侮辱他人
    等情，經臺灣臺北地方法院以106年度易字第1033號判處有
    期徒刑4月，並經臺灣高等法院107年度上易字第830號刑事
    判決上訴駁回在案，有卷附之臺灣高等法院被告前案紀錄表
    及臺灣臺北地方法院106年度易字第1033號、臺灣高等法院1
    07年度上易字第830號刑事判決可佐，可知被告一再以言語
    或文字傷及他人，卻不思反省，故縱使本件恐嚇情節不算嚴
    重，然就犯罪一般預防及特別預防之考量之下，仍應從重量
    刑（本件雖構成累犯，然起訴書未表明依累犯論處，原審參
    酌公訴檢察官應以累犯加重之意見，於量刑中予以審酌被告
    之前科素行作為量刑因素）；兼衡被告自述專科畢業之學歷
    、現在於有機園區打工、自述一人獨居（然婚姻關係記載有
    配偶）等一切情狀，就被告本件犯行，量處有期徒刑4月，
    並諭知易科罰金之折算標準，經核認事用法均無違誤，量刑
    亦屬妥適。量刑之輕重，係屬事實審法院得依職權自由裁量
    之事項，苟於量刑時，已依行為人之責任為基礎，並斟酌刑
    法第57條各款所列情狀，而未逾越法定範圍，又未濫用其職
    權，即不得遽指為違法（最高法院99年台上字第189號判決
    意旨可參）。而原審判決既於量刑時，已依前揭規定說明審
    酌上述各項情狀量處上開刑度，既無逾越法定刑度之情形，
    復未濫用自由裁量之權限，原審判決之量刑並無何不當而構
    成應撤銷之事由可言。總此，被告仍執其詞，否認犯行，另
    被告雖舉有多件他案被法院判處無罪之案件，指摘原判決不
    當云云，惟該等他案判決，個案情節不同，及犯罪樣態與被
    告所犯未盡相同，自不得比附援引，被告本件恐嚇危害安全
    之犯行，事證明確，自應予論科，被告提起本件上訴，指摘
    原審判決不當，為無理由，應予駁回。
據上論斷，應依刑事訴訟法第371條、第368條，判決如主文。
本案經檢察官施教文提起公訴，檢察官陳惠珠到庭執行職務。
中　　華　　民　　國　　111  　年　　10 　月　　13　　日
            刑事第六庭    審判長法　官  吳  進  發 
　　　　　　 　　　　　　　　   法　官  尚  安  雅
　　 　　　　 　　　　　　      法　官  許  冰  芬     
　　　　　　　　　　　　　　　　                     
以上正本證明與原本無異。      
不得上訴。
　　　　　　　　　              書記官  鄭  淑  英
　　　　　　　　　　　　　　　　
中　　華　　民　　國　　111 　年　　10　　月　　13　　日